【裁判字號】    90,訴,3405
【裁判日期】    901225
【裁判案由】    清償借款
【裁判全文】
臺灣高雄地方法院民事判決  九十年度訴字第三四○五號
    原      告  台灣土地銀行
    法定代理人  乙○○
    訴訟代理人  丙○○
    被      告  甲○○
右當事人間請求清償借款事件，本院判決如左：
    主    文
被告應給付原告新台幣貳佰零壹萬玖仟貳佰貳拾陸元，及自民國八十九年九月十二日
起至民國九十一年一月十一日止及自民國九十一年一月十二日起至清償日止，各按年
息百分之七點二五及百分之七點九計算之利息，並自民國八十九年十月十二日起至清
償日止，逾期在六個月以內者，按上開利率百分之十，逾期超過六個月者，按上開後
者利率百分之二十計算違約金。
訴訟費用由被告負擔。
    事    實
甲、原告方面：
一、聲明：如主文所示。
二、陳述：被告於民國八十九年一月十一日向原告借用新台幣（下同）二百零五萬元
    ，約定自八十九年一月十一日起至一百零九年一月十一日止，分二百四十期按月
    於十一日平均攤還本息，如未按期給付，即喪失期限利益，全部債務視為到期，
    利息自八十九年一月十一日起至九十一年一月十一日止，按年息百分之七點二五
    計算，自九十一年一月十二日起，則按年息百分之七點九，如逾期清償，在六個
    月以內者，按上開利率百分之十，逾期超過六個月者，按上開利率百分之二十計
    付違約金。詎被告自八十九年九月十一日起即未按期攤還，尚欠如主文所示之本
    金、利息及違約金迄未清償，屢向被告催討，均置之不理，為此提起本件訴訟。
三、證據：提出借據、帳卡及利率查詢單各一份為證。
乙、被告方面：
一、聲明：請求判決駁回原告之訴，訴訟費用由原告負擔。
二、陳述：確有向原告借得系爭借款，惟目前失業，無法依約繳交本金及利息。
    理    由
一、本件原告主張之事實，已據其提出借據、帳卡及利率查詢單各一份為證，核屬相
    符，而被告復自認確有向原告借得系爭借款，另對原告主張之金額及利息亦不爭
    執，依本院調查證據之結果，堪認原告之主張為真實。
二、按稱消費借貸者，謂當事人約定，一方移轉金錢或其他代替物之所有權於他方，
    而他方以種類、品質、數量相同之物返還之契約。借用人應於約定期限內，返還
    與借用物種類、品質、數量相同之物。遲延之債務，以支付金錢為標的者，債權
    人得請求依法定利率計算之遲延利息。但約定利率較高者，仍從其約定利率。當
    事人得約定債務人不履行債務時，應支付違約金。民法第四百七十四條、第四百
    七十八條、第二百三十三條第一項、第二百五十條第一項分別定有明文。本件被
    告甲○○為系爭借貸契約之借款人，尚欠原告如主文所示之本金、利息及違約金
    未清償之事實，已如前述，從而原告依消費借貸之法律關係，請求被告給付二百
    零一萬九千二百二十六元，及自八十九年九月十二日起至九十一年一月十一日止
    及自九十一年一月十二日起至清償日止，各按年息百分之七點二五及百分之七點
    九計算之利息，並自八十九年十月十二日起至清償日止，逾期在六個月以內者，
    按上開利率百分之十，逾期超過六個月者，按上開後者利率百分之二十計算違約
    金，洵屬正當，應予准許。
三、結論：本件原告之訴為有理由，依民事訴訟法第第七十八條，判決如主文。
中      華      民      國    九十      年     十二     月    二十五    日
                              臺灣高雄地方法院民事第五庭
~B法      官  吳為平
右為正本係照原本作成。
如對本判決上訴，須於判決送達後廿日內向本院提出上訴狀。
中      華      民      國    九十      年     十二     月    二十五    日
~B法院書記官  陳昱良


司法院資訊處製作；財團法人民間司法改革基金會備份。
